臺灣高等法院交通法庭裁定　　　　　　　　　　　　九十一年度交抗字第三一五號
　 抗　告　人
　 即受處分人　 行政院國軍退除役官兵輔導委員會榮民服務處榮民計程車業服務中
　　　　　　　　心臺北縣分中心
　 代　表　人　 甲○○
右抗告人因違反道路交通管理處罰條例案件，不服台灣板橋地方法院中華民國九十一
年三月二十九日裁定（九十一年交聲字第二一四號），提起抗告，本院裁定如左：
    主  文
抗告駁回。
    理  由
一、原裁定意旨以：
（一）按汽車駕駛人停車時，有在道路收費停車處所停車，不依規定繳費者，處新臺
      幣六百元以上一千二百元以下罰鍰，修正前道路交通管理處罰條例第五十六條
      第一項第十款定有明文（民國九十年一月十七日總統修正公布之道路交通管理
      處罰條例，其施行日期依同條例第九十三條規定須由行政院以命令定之，而行
      政院係於九十年四月三日以臺九十交字第○一九三一七號令發布修正後之該條
      例自九十年六月一日起施行，故以下所述及之本條例，如無特別註明，乃係修
      正生效後之新法，而於敘述上如係九十年一月十七日修正，同年六月一日生效
  施行前與新法內容不同之規定，則會加註「修正前」以資辨明，先予陳明）；
      次按逕行舉發違反道路交通管理事件，經汽車所有人依通知單之應到案日期前
      到案，並告知違規駕駛人姓名、身分證統一編號及住址者，處罰機關應即另行
      通知違規駕駛人到案依法處理；逾應到案日期，處罰機關應依本條例第十五條
      第三項規定處罰該汽車所有人，違反道路交通管理事件統一裁罰標準及處理細
      則第二十四條亦規定甚明。
（二）原處分機關略以：異議人即受處分人行政院國軍退除役官兵輔導委員會榮民服
      務處榮民計程車業服務中心臺北縣分中心（下簡稱榮車中心臺北縣分中心）所
      有車牌號碼Ｕ四－九二○號營業小客車，於民國八十九年十一月二十二日十五
      時五十分許，在臺北市○○街○段設有計費器之路邊停車處所停車而未繳費，
      為臺北市停車管理處逕行舉發，應依修正前道路交通管理處罰條例第五十六條
      第一項第十款規定，裁處罰鍰新臺幣一千二百元等語；異議人對於違規事實之
      有無雖未爭執，亦不諱已收受系爭舉發違反道路交通管理事件通知單之送達，
      然以前開違規停車之行為，實係榮車員吳有階所為，其自八十七年十月起，即
      未與異議人連絡，經異議人訴請臺灣宜蘭地方法院羅東簡易庭判命其返還前開
      車輛之號牌予異議人確定，而吳有階對異議人轉送之舉發違反道路交通管理事
      件通知單不是拒收，就是置之不理，為此提出異議，請歸責予吳有階云云。
（三）本件登記為受處分人榮車中心臺北縣分中心所有之車牌號碼Ｕ四－九二○號營
      業小客車，於八十九年十一月二十二日十五時五十分許，在臺北市○○街○段
      設有計費器之路邊停車處所停車而未繳費，經逕行舉發之事實，有臺北市停車
      管理處查獲違規停車事件檢舉單存卷可證，且為異議人所不爭，應可信實；異
      議人雖以前揭情詞置辯，惟其既收受逕行舉發之舉發違反道路交通管理事件通
      知單之送達，自應依前開規定於指定到案期日前，向處罰機關之交通部公路局
      臺北區監理所到案，並告知違規駕駛人姓名、身分證統一編號及住址，由處罰
      機關應即另行通知違規駕駛人到案依法處理，而不得僅以將舉發違反道路交通
      管理事件通知單轉交予吳有階而免其責任，異議人既未向處罰機關之交通部公
      路局臺北區監理所到案，並告知違規駕駛人姓名、身分證統一編號及住址，從
      而原處分機關據以援引修正前道路交通管理處罰條例第五十六條第一項第十款
      規定（修正後規定移列同條項第十一款，罰鍰額度相同），裁處汽車所有人即
      異議人上開罰鍰，無何違誤或不當，應予維持，異議人本件異議，為無理由，
      應予駁回，經核並無違誤。
二、抗告意旨以：按逕行舉發違反道路交通管理事件，經汽車所有人依通知單之應到
    案日期前到案，並告知違規駕駛人姓名、身分證統一編號及住址：：，但監理所
    規定在提供之資料（參與經營契約書等）上必須蓋有各該地區「計程車同業公會
    之認證章」始予受理，因抗告人係屬公務單位性質，未加入同業公會，公會當然
    不予抗告人蓋章認證，致抗告人無法至監理所告知違規駕駛人姓名，並非無故不
    辦理等語。
三、惟查：本件登記為抗告人榮車中心臺北縣分中心所有之車牌號碼 U四─九二０號
    營業小客車，於八十九年十一月二十二日下午三時五十分許，在臺北市○○街○
    段設有計費器之路邊停車處所停車而未繳費，經警逕行舉發，並指定應到案日，
    抗告人未向處罰機關之交通部公路局臺北區監理所到案，並告知違規駕駛人姓名
    、身分證統一編號及住址，原處分機關乃依道路交通管理處罰條例第五十六條第
    一項第十一款規定，以九十年十二月二十八日北監六字第裁四○─Ａ00000
    00號裁決書裁處抗告人新臺幣一千二百元罰鍰，業據原裁定詳載理由依據。而
    抗告人亦不否認未於指定到案期日前向監理所辦理告知違規駕駛人姓名、身分證
    統一編號及住址事實。再依證人即台北區監理所人員吳金全於本院九十一年交抗
    字第二八二號（即抗告人另案聲明異議案件）證稱：「依道路交通管理處罰條例
    裁罰標準處理細則第二十四條規定，車輛所有人申請將違規責任轉歸實際違規之
    駕駛人負擔時，如該車輛具營業性質，需依汽車運輸業管理規則第九十一條之一
    第二項規定檢具僱用關係證明，如契約書等始得受理。再依汽車運輸業管理規則
    第九十一條之一第二項規定，自備車輛參與經營者，經營契約書須經公會認證，
    因榮車中心屬公務單位，無法加入公會，取得公會認證，所以監理所乃要求榮車
    中心依該管理規則第二十四條規定，提出僱傭契約書、違規通知單、相片、違規
    駕駛人姓名、身分證統一編號及住址等，個案認定有無僱傭關係，因該中心無法
    提出，才無法受理等語。依證人吳金全所稱，抗告人係因無法提出僱傭關係等證
    明文件，監理所始未受理。抗告人指稱因榮車中心係屬公務單位性質，無法加入
    同業公會，取得公會蓋章認證，致未能至監理所告知違規駕駛人姓名，顯非屬實
    。足見本件抗告為無理由，應予駁回。
據上論斷，應依道路交通案件處理辦法第二十六條，刑事訴訟法第四百十二條，裁定
如主文。
中     華     民     國    九十一   年       四     月     二十九       日
                                      臺灣高等法院交通法庭
                                          審判長法   官   陳  祐  輔
                                                法   官   洪  昌  宏
                                                法   官   陳  國  文
右正本證明與原本無異。
不得再抗告。
                                                 書記官   蔡  棟  樑
中      華      民      國   九 十 一   年      四     月   二 十 九    日
